【裁判字號】    95,聲判,107
【裁判日期】    951130
【裁判案由】    聲請交付審判
【裁判全文】
臺灣高雄地方法院刑事裁定             95年度聲判字第107號
聲  請  人  甲○○
即告訴人
告訴代理人  陳正達律師
            許惠珠律師
            洪世崇律師
被      告  乙○○
上列聲請人即告訴人因被告業務過失致死案件，不服臺灣高等法
院高雄分院檢察署檢察長駁回再議之處分（95年度上聲議字第14
33號） ，聲請交付審判，本院裁定如下：
    主  文
聲請駁回。
    理  由
一、聲請交付審判意旨如附件刑事聲請交付審判理由狀所載。
二、按告訴人不服上級法院檢察署檢察長或檢察總長認再議為無
    理由而駁回之處分者，得於接受處分書後10日內委任律師提
    出理由狀，向該管第一審法院聲請交付審判。法院認為交付
    審判之聲請不合法或無理由者，應駁回之。刑事訴訟法第25
    8 條之1 、第258 條之3 第2 項前段，分別定有明文。
三、本件聲請人即告訴人甲○○以被告乙○○涉嫌業務過失致死
    ，向臺灣高雄地方法院檢察署檢察官提出告訴，經該檢察署
    檢察官為不起訴處分後，聲請人不服，聲請再議亦經臺灣高
    等法院高雄分院檢察署檢察長以再議為無理由而駁回再議。
    聲請人乃於民國95年11月6 日收受前開再議駁回處分書，並
    於同年11月14日委任律師向本院聲請交付審判等情，固有前
    揭不起訴處分書、處分書、送達證書及刑事交付審判聲請狀
    附卷可稽。
四、惟按刑事訴訟法第258 條之1 規定，告訴人得向法院聲請交
    付審判，此係對於檢察官不起訴或緩起訴裁量權制衡之一種
    外部監督機制，此時，法院僅在就檢察官所為不起訴或緩起
    訴之處分是否正確加以審查，以防止檢察機關濫權。依此立
    法精神，同法第258 條之3 第3 項規定：法院就交付審判之
    聲請為裁定前，得為必要之調查等語，其所謂得為必要之調
    查，係指調查證據之範圍應以偵查中曾顯現者為限，不可就
    新提出之證據再為調查，亦不可蒐集偵查卷以外之證據，否
    則將與刑事訴訟法第260 條之再行起訴規定混淆不清（臺灣
    高等法院91年4 月25日刑庭會議法律問題研討意見參照）。
    又法院於審查交付審判之聲請有無理由時，除認為告訴人所
    指摘不利被告之事證未經檢察機關詳為調查或斟酌，或不起
    訴處分書所載理由違背經驗法則、論理法則或其他證據法則
    者外，不宜率予交付審判（法院辦理刑事訴訟案件應行注意
    事項第118 項參照）。至上開所謂告訴人所指摘不利被告之
    事證未經檢察機關詳為調查，係指告訴人所提出請求調查之
    證據，檢察官未予調查，且若經調查，即足以動搖原偵查檢
    察官事實之認定及處分之決定，倘調查結果，尚不足以動搖
    原事實之認定及處分之決定者，仍不能率予交付審判。
五、經查：
  (一)告訴意旨略以：被告以駕駛曳引車為業，為從事於業務之人
    ，於95年3 月9 日10時許，駕駛車牌號碼803 －HB號營業用
    曳引車，沿高雄縣旗山鎮○○路○段由南往北方向行駛，行
    經同路段348 號前時，本應注意車前狀況，並隨時採取必要
    之措施，而依當時情形，並無不能注意之情事，竟疏未注意
    及此，適曹葉清霞所牽行並負載被害人黃盈銘之車牌號碼CR
    9 －207 號重機車正於同路段352 號騎樓2 部停車間隙中進
    入車道時，不慎與之擦撞，致人車倒地後，被害人又遭曳引
    車之右後車輪輾壓頭部，而當場死亡，因認被告涉有刑法第
    276 條第2 項之業務過失致人於死罪嫌。
  (二)臺灣高雄地方法院檢察署檢察官偵查終結後認為：本案車禍
    之發生，實係曹葉清霞（涉過失致死罪嫌，另經公訴人提起
    公訴）牽重型機車未靠邊行走，並由路邊騎樓二部停車間隙
    中進入車道時，未注意讓行進中車輛先行，而突然衝出路面
    與被告駕駛前開曳引車之右側前輪後方護欄（檢察官誤載為
    車頭右後側車輪）發生擦撞後，致被害人黃盈銘頭部遭車輪
    碾過之事實，有相驗筆錄、相驗屍體證明書及驗斷書、道路
    交通事故現場圖、道路交通事故調查報告表(一)(二)各1 份及道
    路交通事故現場蒐證照片12張在卷足憑。且本案肇事原因經
    送臺灣省高屏澎區車輛行車事故鑑定委員會鑑定及臺灣省車
    輛行車事故覆議鑑定委員會覆議結果，亦同此認定，有鑑定
    意見書及函件各1 份存卷可參。益徵本案肇事主因確係曹葉
    清霞牽車突然衝出路面，未注意讓行進中車輛先行所致。則
    被告既係依規定行駛於前開道路上，因突發之狀況而無法避
    免本案車禍之發生，且查無肇事因素，即無過失可言，實難
    僅憑告訴人曹淑卿片面指訴，遽令被告擔負刑責。此外，復
    查無其他積極證據足資證明被告有何過失犯行，揆諸首揭法
    條規定及判例意旨，自應認其罪嫌，尚有不足，而為不起訴
    處分。
  (三)臺灣高等法院高雄分院檢察署駁回聲請人再議理由略謂：查
    本件被告無過失責任，已經原檢察官於不起訴處分書詳為敘
    明。聲請人雖執前詞指稱被告涉嫌業務過失致死，惟除其指
    訴外，並未舉出具體證據以供檢察官調查，此外亦查無積極
    證據足以證明被告犯行，原檢察官為不起訴處分，核無不合
    ，而認本件聲請再議為無理由，予以駁回。
  (四)前開不起訴處分及駁回再議理由暨事證，業經本院調閱前開
    卷證核閱屬實，本件聲請人前開聲請交付審判之理由，前開
    不起訴處分書及駁回再議處分書皆已詳細論列說明，而檢察
    官為不起訴處分之理由，亦無何違背經驗法則、論理法則或
    其他證據法則之情事，本院認本件並無聲請人所指摘不利被
    告之事證未經檢察機關詳為調查或斟酌，或不起訴處分書所
    載理由違背經驗法則、論理法則或其他證據法則等得據以交
    付審判之事由存在，聲請人猶執前詞聲請交付審判，指摘原
    不起訴處分及駁回再議聲請之理由不當，復未能提出原偵查
    卷內所有之確切證據供本院調查參酌，揆諸依上開說明，本
    件交付審判之聲請為無理由，應予駁回。
六、依刑事訴訟法第258 條之3第2項前段，裁定如主文。
中    華    民    國    95    年    11    月    30    日
              刑事第七庭   審判長法  官  李淑惠
                                 法  官  蔡川富
                                 法  官  張茹棻
以上正本證明與原本無異。
不得抗告。
中    華    民    國    95    年    11    月    30    日
                                 書記官  陳惠玲


司法院資訊處製作；財團法人民間司法改革基金會備份。
